臺灣臺中地方法院刑事判決　　　　　　　100年度易字第421號
公　訴　人　臺灣臺中地方法院檢察署檢察官
被　　　告　蕭安勳
上列被告因妨害農工商案件，經檢察官提起公訴（99年度偵字第
23432號），被告於準備程序中就被訴事實為有罪之陳述，經告
以簡式審判之旨，並聽取意見後，本院合議庭裁定由受命法官獨
任進行簡式審判程序，判決如下：
    主    文
蕭安勳共同明知為虛偽標記原產地之商品而販賣，處有期徒刑肆
月，如易科罰金，以新臺幣壹仟元折算壹日。扣案之吊牌貳萬捌
仟捌佰陸拾個、服飾壹萬貳仟玖佰件，均沒收。
    犯罪事實
一、蕭安勳為設址於臺中市○○區○○街95巷15號1樓「百齡環
    境有限公司」（下稱百齡公司）之負責人，林佩佩、紀稼德
    （另由臺灣臺中地方法院檢察署檢察官偵查中）分別為蕭安
    勳之女友及百齡公司員工，均明知商品不得為虛偽不實之標
    示且明知不得陳列、販賣有虛偽標記原產地之商品，竟自不
    詳之時起，共同基於意圖欺騙他人並意圖販賣之犯意聯絡，
    明知其以每公斤新臺幣（下同）9元不等價格所購買之服飾
    之原產國並非臺灣，於民國98年10月起，先委由不知情之不
    詳製造商印製「製造地台灣」之服飾吊牌後，懸掛於該等服
    飾之上，虛偽標示原產國為臺灣，並以每月4萬元之薪資，
    僱用有犯意聯絡之黃淑娟、鄭鴻志（均經臺灣臺中地方法院
    檢察署檢察官為緩起訴處分在案）在臺中市清水地區陳列販
    賣，另批發販賣予不詳之下游商家陳列販賣上開原產國標示
    不實之服飾。嗣於99年9月30日，警方持本院核發之搜索票
    至百齡公司位於臺中市○○區○○路2段338號之1倉庫執行
    搜索而查獲，並當場扣得「製造地台灣」之服飾吊牌2萬886
    0張、服飾1萬2900件。
二、案經臺中市政府警察局移送臺灣臺中地方法院檢察署檢察官
    偵查起訴。
    理    由
一、訊據被告蕭安勳對於上揭犯罪事實均坦承不諱，並經證人黃
    淑娟、鄭鴻志於偵訊時證述明確，復有偵查報告、臺中市警
    察局刑事警察大隊搜索、扣押筆錄、扣押物品目錄表、代保
    管條、查獲照片、名片2張、臺中縣政府營利事業登記證及
    舊衣回收筒放置合約書等在卷足憑，核被告之自白與事實相
    符，應為真實。本案事證明確，被告前揭犯行堪予認定，應
    依法論科。
二、核被告所為，係犯刑法第255條第2項之販賣虛偽標記原產國
    之商品罪。被告意圖欺騙他人，就商品原產國為虛偽標記之
    前階段行為，為販賣虛偽標記原產地商品之後階段行為所吸
    收；又其陳列虛偽標記原產地商品之低度行為，為販賣之高
    度行為所吸收，均不另論罪（起訴書誤載被告係犯刑法255
    條第1項之罪，應有誤會，茲予更正）。被告委由不知情之
    廠商印製「製造地台灣」之不實原產地吊牌之行為，係間接
    正犯。被告就前揭犯行與共犯林佩佩、紀稼德、黃淑娟、鄭
    鴻志間，有犯意聯絡及行為分擔，成立共同正犯。另按刑事
    法若干犯罪行為態樣，本質上原具有反覆、延續實行之特徵
    ，立法時既予特別歸類，定為犯罪構成要件之行為要素，則
    行為人基於概括之犯意，在密切接近之一定時、地持續實行
    之複次行為，倘依社會通念，於客觀上認為符合一個反覆、
    延續性之行為觀念者，於刑法評價上，即應僅成立一罪。學
    理上所稱「集合犯」之職業性、營業性或收集性等具有重複
    特質之犯罪均屬之，例如經營、從事業務、收集、販賣、製
    造、散佈等行為概念者是（最高法院95年度臺上字第1079號
    判決要旨參照）。被告自98年10月間起至查獲止，意圖欺騙
    他人，就商品之原產國為虛偽標記並就虛偽標記原產國之商
    品予以陳列、販賣，應認具有本質上及業務上之反覆實施性
    質，皆屬集合犯，僅受包括一罪之法律評價。爰審酌被告蕭
    安勳自各處收購廉價服飾後，於服飾上虛偽標示原產地再予
    陳列、販賣，欺騙消費大眾以牟取利益，且本案查扣之數量
    非微，影響市場經濟秩序及交易公平，惡性非輕，惟考量其
    犯後坦承犯行之犯後態度，及其犯罪之動機、目的，及公訴
    檢察官當庭具體求刑有期徒刑4月，本院認為適當等一切情
    狀，量處如主文所示之刑，並諭知易科罰金之折算標準。末
    查，扣案之吊牌2萬8860個、服飾1萬2900件，為被告所有供
    被告犯本案犯罪所用或預備犯罪之物，爰均依刑法第38條第
    1項第2款之規定，宣告沒收，附此說明。
據上論斷，應依刑事訴訟法第273條之1第1項、第299條第1項前
段，刑法第255條第2項、第1項、第41條第1項前段、第38條第1
項第2款，刑法施行法第1條之1第1項、第2項前段，判決如主文
。
本案經檢察官張富鈞到庭執行職務。
中    華    民    國    100   年    3     月     3    日
                  刑事第八庭  法  官  李慧瑜
以上正本證明與原本無異。
如不服本判決應於收受判決後10日內向本院提出上訴書狀，並應
敘述具體理由；其未敘述上訴理由者，應於上訴期間屆滿後20日
內向本院補提理由書（均須按他造當事人之人數附繕本）「切勿
逕送上級法院」。
                              書記官  張雅慧
中    華    民    國    100    年    3    月    3    日
附錄論罪科刑法條
刑法第255條
意圖欺騙他人，而就商品之原產國或品質，為虛偽之標記或其他
表示者，處一年以下有期徒刑、拘役或一千元以下罰金。
明知為前項商品而販賣，或意圖販賣而陳列，或自外國輸入者，
亦同。